臺灣桃園地方法院行政訴訟判決　
111年度交字第253號
111年11月28日辯論終結
原      告  黃振輝  
被      告  桃園市政府交通事件裁決處
                      設桃園市○○區○○路00號7~8樓
代  表  人  張丞邦    住同上
訴訟代理人  黃一鳴律師
上列當事人間交通裁決事件，原告不服被告所為如附表所示之裁
決，提起行政訴訟，本院判決如下：
    主  文
原告之訴駁回。
訴訟費用新臺幣參佰元由原告負擔。
    事實及理由
一、事實概要：
　　原告於民國111年2月20日18時19分許，騎乘車牌號碼000－00
    0號普通重型機車（下稱系爭機車），行經新北市板橋區中
    山路一段時，經新北市政府警察局海山分局（下稱舉發機關
    ）員警認原告有「紅燈迴轉」、「逆向行駛」、「不禮讓行
    人」、「機車行駛禁行機車道」、「違規拒絕接受稽查而逃
    逸」等違規，遂當場舉發並填製如附表所示之舉發違反道路
    交通管理事件通知單，記載應到案日期均為111年4月6日前
    ，並移送被告處理。嗣原告於111年3月8日到案陳述不服舉
    發，經被告函請舉發機關協助查明事實後，認原告確有附表
    所示等違規，即分別於111年5月12日、111年6月8日填製如
    附表編號1至4所示及桃交裁罰字第58－C00000000號之違反道
    路交通管理事件裁決書，爰依道路交通管理處罰條例（下稱
    處罰條例）第44條第2項、第45條第1項第3款、第13款、第5
    3條第1項、第60條第1項、第85條第1項及違反道路交通管理
    事件統一裁罰基準及處理細則（下稱裁罰基準及處理細則）
    等規定，裁處原告如附表編號1至4所示等處分及「罰鍰新臺
    幣（下同）10,000元、吊扣駕駛執照6個月，及處罰主文二
    之易處處分」。原告不服，於是提起本件行政訴訟。嗣被告
    因原告係駕駛非其駕駛執照種類之車輛，而違規應受吊扣駕
    駛執照之處分，爰於111年7月4日將處罰主文改為「罰鍰10,
    000元，並記違規點數5點」，及撤銷易處處分，另掣開附表
    所示編號5之違反道路交通管理事件裁決書（下合稱原處分
    ），並另行寄予原告。
二、原告起訴主張及聲明：
（一）主張要旨：舉發機關所提供之違規採證照片完全無法確認
      是原告所騎乘之機車，且影像相當模糊，舉發機關若以上
      開照片認定原告之違規事實，實在令人無法信服，懇請鈞
      院查明。
（二）聲明：撤銷原處分。
三、被告答辯及聲明：
（一）答辯要旨：
    ⒈引用處罰條例第4條第2項、第7條之2第1項第4款、第44條
      第2項、第45條第1項第3款、第13款、第53條第1項、第60
      條第1項、第63條第1項第1款、第3款、第68條第2項、道
      路交通安全規則（下稱道安規則）第97條第1項第2款、第
      99條第1項前段、第102條第1項第1款、第103條第2項，及
      臺灣臺中地方法院107年度交字第103號、106年度交字第1
      73號等相關交通法規之條文與判決（詳卷附答辯狀）。
    ⒉復按處罰條例第60條第1項規定略以：「汽車駕駛人，駕駛
      汽車有違反本條例之行為，經交通勤務警察或依法令執行
      交通稽查任務人員制止時，不聽制止或拒絕停車接受稽查
      而逃逸者，除按各該條規定處罰外，處新臺幣一萬元以上
      三萬元以下罰鍰，並吊扣其駕駛執照六個月。」，而上開
      規定之處罰要件，非僅著重於「逃逸」之行為，尚需合致
      其前提要件即「經公務員制止違規行為，不聽制止」或「
      拒絕停車接受稽查」之要件，方得成立本條之處罰規定，
      考其立法理由，係為有效遏阻違規被稽查取締者，不聽從
      執法者之制止而加速逃逸之行為。又所謂「交通違規不服
      稽查取締」，依內政部警政署70年7月13日警署交字第194
      18號函釋，認為「道路交通管理處罰條例第60條，所謂對
      交通違規不服稽查取締之事實認定，須經攔停稽查而有下
      列情事之一者：一、拒絕查驗駕照、行照或其他足資稽查
      之文件者。二、拒絕停靠路邊接受稽查者。三、以消極行
      為不服從稽查者。四、經以警報器、喊話器呼叫靠邊停車
      而不靠邊停車接受稽查取締或逃逸者。」，顯知違反下列
      情事：一、須經攔停稽查；二、有前揭四種情形，始該當
      之。　
    ⒊舉發機關111年6月23日新北警海交字第1113971960號函文
      表示略以：「…查舉發員警於111年2月20日17-19時擔服守
      望勤務，於18時19分許在板橋區漢生東路151號『永慶房屋
      』前，發現旨揭車輛分別機車行駛禁行機車道(C00000000)
      、紅燈迴轉(C00000000)、逆向行駛(C00000000)、不禮讓
      行人(C00000000)及拒絕停車接受稽查逃逸行為(C0000000
      0)，遂依規定掣單舉發在案…檢視監視器畫面及員警微型
      攝影畫面所見，旨揭車輛由漢生東路(往中和方向)，於路
      口號誌為紅燈時逕由漢生東路迴轉(往縣民大道2段方向)
      ，員警遂上前揮動指揮棒示意其停車，但該車未停下，竟
      心虛逆向逃逸(往中和方向)無視行人穿越道上行人安全，
      員警立即以跑步追趕，該駕駛仍加速往中山路1段265巷內
      逃逸，員警返所後調閱路口監視器、微型攝影器(時間約
      快8分鐘)以供佐證，比對出違規車輛與監視畫面所拍攝16
      7-JAV號車同屬1人，旨案舉發員警於路中以手勢示意停車
      受檢，攔停動作明確，該車未停車反而逆向加速往中山路
      1段265巷方向駛離，違規事實明確…」等語。
    ⒋次按交通警察製單舉發違反道路交通管理處罰條例所列之
      違規事實，本質上為行政處分，係公務員基於職務上之權
      力，依法就特定之具體事件所為之具公法上效果之單方面
      行政行為，基於公務員為公法上行為具有公信力之原則，
      該行政行為當可被推定為真正，其據以依法處分之事實認
      定亦為正確無誤，本此公信原則，乃立法者賦予行政機關
      制定違反道路交通事件統一裁罰基準及處理細則，以達其
      維護交通秩序、安全之行政目的。
    ⒌再根據駕駛人基本資料，本件原告係持有普通小型車之駕
      駛執照(機車駕駛執照吊銷)騎乘普通重型機車經攔查拒停
      逕行駕車離去，依處罰條例第68條第2項可知，應裁處原
      告記違規點數5點，若原告再有一年內違規點數共達六點
      以上或再次應受吊扣駕駛執照情形，將併依原違反本條例
      應受吊扣駕駛執照處分規定，吊扣其駕駛執照，本次違規
      裁處原告記違規點數5點。
    ⒍綜上所述，系爭車輛因有「駕車行經有燈光號誌管制之交
      岔路口」、「不依規定駛路來車道」、「駕駛汽車行經行
      人穿越道有行人穿越時，不暫停讓行人先行通過」、「機
      車，不在規定車道行駛」、「違反處罰條例之行為，拒絕
      停車接受稽查而逃逸、駕駛非其駕駛執照種類之車輛，違
      規應受吊扣駕駛執照處分」之情，已該當處罰條例第53條
      第1項、第45條第1項第3款、第44條第2項、第45條第1項
      第13款、第60條第1項、第68條第2項、第85條第1項等規
      定之要件，是被告依法裁處，應無違誤，原告之訴為無理
      由。
（二）聲明：駁回原告之訴。
四、本院之判斷：
（一）前提事實：
      原告於111年2月20日18時19分許，騎乘系爭機車行經新北
      市板橋區中山路一段時，經舉發機關員警認原告有「紅燈
      迴轉」、「逆向行駛」、「不禮讓行人」、「機車行駛禁
      行機車道」、「違規拒絕接受稽查而逃逸」等違規之情，
      此有舉發機關111年6月23日新北警海交字第1113971960號
      函文、111年3月30日新北警海交字第1113954134號函文（
      見本院卷第61至62頁、第75至76頁）、舉發員警密錄器畫
      面之擷取照片（見本院卷第63至66頁）、違規路段現場照
      片（見本院卷第69至70頁）、原告行車路線圖（見本院卷
      第71頁）、附表所示之舉發通知單（見本院卷第95至97頁
      ）、機車車籍查詢（見本院卷第99頁）、駕駛人基本資料
      （見本院卷第101至102頁）、交通違規案件陳述書（見本
      院卷第103頁）等資料各1份在卷可憑。
（二）被告認定原告有附表所示等違規，並無違誤：
    ⒈按「汽車駕駛人，駕駛汽車行經行人穿越道有行人穿越時
      ，不暫停讓行人先行通過者，處新臺幣1,200元以上3,600
      元以下罰鍰」、「汽車駕駛人，爭道行駛有下列情形之一
      者，處新臺幣600元以上1,800元以下罰鍰：三、不依規定
      駛入來車道。十三、機車不在規定車道行駛」、「汽車駕
      駛人，行經有燈光號誌管制之交岔路口闖紅燈者，處新臺
      幣1,800元以上5,400元以下罰鍰」、「汽車駕駛人，駕駛
      汽車有違反本條例之行為，經交通勤務警察或依法令執行
      交通稽查任務人員制止時，不聽制止或拒絕停車接受稽查
      而逃逸者，除按各該條規定處罰外，處新臺幣10,000元以
      上30,000元以下罰鍰，並吊扣其駕駛執照6個月」，處罰
      條例第44條第2項、第45條第1項第3款、第13款、第53條
      第1項、第60條第1項分別定有明文。
    ⒉復按「汽車在未劃設慢車道之雙向二車道行駛時，應依下
      列規定：二、在劃有分向限制線之路段，不得駛入來車之
      車道內」、「機車行駛之車道，應依標誌或標線之規定行
      駛」、「汽車行駛至交岔路口，其行進、轉彎，應依下列
      規定：一、應遵守燈光號誌或交通指揮人員之指揮，遇有
      交通指揮人員指揮與燈光號誌並用時，以交通指揮人員之
      指揮為準」、「汽車行近行人穿越道，遇有行人穿越、攜
      帶白手杖或導盲犬之視覺功能障礙者時，無論有無交通指
      揮人員指揮或號誌指示，均應暫停讓行人、視覺功能障礙
      者先行通過」，亦分別為道安規則第97條第1項第2款、第
      99條第1項前段、第102條第1項第1款、第103條第2項所明
      定。
    ⒊再按交通部82年4月22日交路字第009811號函表示：「一、
      有關闖紅燈行為之認定，於道交處罰條例中並未見相關之
      解釋。另依道路交通標誌標線號誌設置規則第170 條第1
      項『停止線用以指示行駛車輛停止之界限，車輛停止時，
      其前懸部分不得伸越該線』及同規則第206條第1 項第5款『
      車輛面對圓形紅燈表示禁止通行，不得超越停止線或進入
      路口』，若據此認定超越停止線即為闖紅燈，則一般大眾
      恐難以接受，亦非道交處罰條例當初立法精神。二、為促
      使駕駛人回歸於對標線之認知，同時兼顧執法技術層面與
      大眾接受程度，茲將面對圓形紅燈時超越停止線或闖紅燈
      之認定敘述如後提供參考：（一) 車輛面對圓形紅燈時仍
      逕予穿越路口至銜接路段，含左轉、直行迴轉及右轉（依
      箭頭綠燈允許行駛者除外）即視為闖紅燈之行為。（二）
      有繪設路口範圍者：車輛無視於紅燈警示，有穿越路口之
      意圖，而車身已伸入路口範圍亦視同闖紅燈；若僅伸越停
      止線而未達路口範圍者，則視為不遵守標線指示（可以處
      罰條例第60條第2項第3 款之規定處分之）。（三）無繪
      設路口範圍者：以車輛無視於紅燈號誌，而有穿越路口之
      企圖，其車身並已伸越停止線並足以妨害其他方向人（若
      有行人穿越道）、車通行者亦以闖紅燈論處；若僅車身伸
      越停止線則以不遵守標線指示視之。（四）目前交岔路口
      已繪設網狀黃線區者暫以該範圍視作路口，未繪設者請公
      路主管機關依內政部警政署65年2 月16日警署交字第0024
      9 號函之規定，視路況車況繪設路口範圍。（五）另路口
      設有照相設施者並請有關單位依會議結論之認定標準配合
      調整以更能明確認定」，上開函釋內容，除紅燈右轉部份
      ，因道路交通管理處罰條例於94年12月28日修正增訂第53
      條第2項規定，而不再視為同條第1 項規定之闖紅燈外，
      其餘關於闖紅燈之認定標準，經核與處罰條例第53條第1
      項規定意旨無違，自得參酌適用。
    ⒋又前開法條規範之目的，係在要求車輛面對圓形紅燈時，
      應停止車輛繼續前進，勿再進入該交岔路口，意使該交岔
      路口內之車輛淨空，以便與該道路交岔之另一道路用路人
      ，可放心進入該交岔路口內而直行、左轉、右轉，而不致
      發生危險，並期藉上開罰責收阻嚇及警告之效。據此，條
      文既已明文規定「車輛面對圓形紅燈表示禁止通行，不得
      超越停止線或進入路口」，是以該路口不論係十字路口或
      T字路口均同，車輛面對圓形紅燈時，均應禁止通行，不
      得進入路口，以避免侵害其他用路人使用該交岔路口之路
      權。
    ⒌經查，本院勘驗本件舉發過程之錄影光碟內容略以：「（
      一）檔案名稱：監視器畫面。⒈光碟播放時間共4 秒，本
      檔案之錄影畫面係2022年2月20日18時許所錄製，為監視
      器之影像畫面。⒉錄影畫面一開始，可看見有一輛藍色自
      用小客車正在路口停等紅燈，且有不少路人正在行人穿越
      道上行走。⒊錄影畫面時間18時19分39秒許，原告騎乘車
      牌號碼000－000號普通重型機車（下稱系爭機車）出現於
      錄影畫面內，並行駛於中間車道上。⒋錄影畫面時間18時1
      9分43秒許，系爭機車穿越路口之停止線，疑似在進行迴
      轉之駕駛行為。（二）檔案名稱：微型攝影畫面。⒈光碟
      播放時間共21秒，本檔案之錄影畫面係2022年2月20日18
      時許所錄製，為舉發員警密錄器之影像畫面。⒉錄影畫面
      時間18時27分56秒許，可看見前方路口處有一台機車正在
      中山路與漢生東路口處進行迴轉，此時上開路口號誌係呈
      現『紅燈』狀態。⒊錄影畫面時間18時27分57秒許，可看見
      有一指揮棒往上揮動一下，嗣從錄影畫面內可聽見跑步聲
      及喘氣聲。⒋錄影畫面時間18時28分7 秒許，於現場員警
      跑至前方路口處時，於錄影畫面左側可看見有一台機車正
      在進行左轉」等情（見本院卷第121至122頁），核與舉發
      機關111年6月23日新北警海交字第1113971960號函文表示
      略以：「說明：二、查舉發員警於111年2 月20日17-19時
      擔服守望勤務，於18時19分許在板橋區漢生東路151號『永
      慶房屋』前，發現旨揭車輛分別機車行駛禁行機車道（C00
      000000）、紅燈迴轉（C00000000）、逆向行駛（C000000
      00）、不禮讓行人（C00000000）及拒絕停車接受稽查逃
      逸行為（C00000000），遂依規定掣單舉發在案…檢視監視
      器畫面及員警微型攝影畫面所見，旨揭車輛由漢生東路(
      往中和方向)，於路口號誌為紅燈時逕由漢生東路迴轉( 
      往縣民大道2段方向) ，員警遂上前揮動指揮棒示意其停
      車，但該車未停下，竟心虛逆向逃逸( 往中和方向) 無視
      行人穿越道上行人安全，員警立即以跑步追趕，該駕駛仍
      加速往中山路1段265巷內逃逸，員警返所後調閱路口監視
      器、微型攝影器（時間約快8分鐘）以供佐證，比對出違
      規車輛與監視畫面所拍攝167－JAV號車同屬1人，旨案舉發
      員警於路中以手勢示意停車受檢，攔停動作明確，該車未
      停車反而逆向加速往中山路1 段265 巷方向駛離，違規事
      實明確…」等語（見本院卷第61至62頁），大致相符，並
      有舉發員警密錄器畫面擷取照片、違規路段現場照片、原
      告行車路線圖、舉發機關111年3月30日新北警海交字第11
      13954134號函文、附表所示之舉發通知單等資料（見本院
      卷第63至66頁、第69至71頁、第75至76頁、第95至97頁）
      在卷可佐。是依上開勘驗筆錄及密錄器畫面擷取照片所示
      ，原告先於監視器錄影畫面時間18時19分43秒許，即該違
      規地點之交岔路口號誌已呈現「紅燈」及路口處行人穿越
      道上有不少路人正在行走等狀態時，原告所騎乘之系爭機
      車尚未抵達其行向之停止線，向左跨越車道線至禁止行駛
      機車之內側車道上，並持續往前行駛通過停止線至行人穿
      越道上，且不顧行人穿越道上之路人，逕自進行迴轉之駕
      駛行為。嗣於密錄器錄影畫面時間18時27分57秒許（舉發
      員警已表示其密錄器時間有調快約8分鐘，見本院卷第126
      頁），原告於漢生東路迴轉後，因看見前方有一員警正以
      指揮棒示意其停車，隨即逆向往中山路一段方向騎乘，直
      至密錄器錄影畫面時間18時28分7秒許，左轉進入中山路
      一段265巷內，始消失於錄影畫面內。足認系爭機車於111
      年2月20日18時19分許，行經漢生東路與中山路一段路口
      處時，依序確有「機車行駛禁行機車道」、「紅燈迴轉」
      、「不禮讓行人」、「違規拒絕接受稽查而逃逸」、「逆
      向行駛」等違規事實明確。
    ⒍至原告主張：舉發機關所提供之違規採證照片完全無法確
      認是原告所騎乘之機車，且影像相當模糊，舉發機關若以
      上開照片認定原告之違規事實，實在令人無法信服等語。
      惟查，依本件證人即舉發員警鄭名峰於本院111年11月28
      日言詞辯論期日到庭具結證稱（略以）：「（問：請證人
      簡述本件之舉發經過？）當天我是站在漢生東路接近131 
      巷附近，大概在一間叫麗媽香香鍋的火鍋店附近，當時我
      看到一台機車紅燈迴轉，我走到馬路上揮動指揮棒，該駕
      駛看到我後便逆向行駛於中山路，我上前追趕，後來該駕
      駛騎進中山路一段265巷內，我追不上，所以我就不追了
      ，之後我回到原處繼續值勤，後來返回派出所並調閱監視
      器，比對密錄器及監視器畫面兩者相符後，所以在所內開
      舉發通知單。（問：就附表所示之舉發通知單，原告違規
      地點均記載為『新北市板橋區中山路一段與漢生東路口處』
      ，請參照原告行車路線圖…，請舉發員警就附表所示之違
      規，明確指出原告違規之地點？）紅燈迴轉是在漢生東路
      要迴轉漢生東路前的分隔島。不在規定車道行駛是在漢生
      東路迴轉前，有騎乘機車於禁止行駛機車道的地方迴轉。
      行經漢生東路與中山路一段交岔路口處，有行人穿越道，
      當時是綠燈有行人通行，系爭機車不暫停禮讓行人先行通
      過，而是逕行左轉、迴轉。系爭機車原本要迴轉漢生東路
      ，看到我站在路口舉起指揮棒要攔停系爭機車，系爭機車
      即逆向駛往中山路一段，我就往前追，系爭機車又轉進中
      山路一段265巷內，我已經追不到系爭機車，所以返回原
      來值勤地點，值勤完畢後返回派出所調閱路口監視器核對
      我的密錄器後，確認違規車輛車牌號碼是000－000 無誤後
      ，我就開單舉發。（問：證人當時目視有無看到違規車輛
      車牌號碼？）沒有，因為太遠且當時下雨，我只能確認是
      那輛車違規，我調閱監視器畫面後，確認違規機車車牌是
      000－000才舉發。（問：本件證人舉發原告有5 個違規行
      為：即『紅燈迴轉』、『逆向行駛』、『不禮讓行人』、『機車
      行駛禁行機車道』、『違規拒絕接受稽查而逃逸』，請證人
      逐一指出原告之每1個違規行為，各是在錄影畫面或是採
      證照片上之何處可看出原告之違規行為？）監視器畫面錄
      影畫面時間18：19：43時，系爭機車167－JAV是行駛於左
      側內側車道的禁行機車道，該車道再往前一點於地面有標
      示禁行機車，這違規行為是屬於機車行駛禁行機車道。同
      一時間，前方有行人穿越道，當時也有行人通行，系爭機
      車為禮讓行人而穿越行人穿越道。同一時間系爭機車於紅
      燈狀況下迴轉。我的密錄器（時間有調快約8分鐘）畫面
      錄影畫面時間18：27：55左右，可以看到系爭機車車頭已
      經向漢生東路往縣民大道二段方向，所以我認為系爭機車
      是要紅燈迴轉，當時我站在漢生東路上，離系爭機車約50
      公尺左右，我當時有走到車道上揮舞指揮棒，要攔停系爭
      機車，系爭機車看到我就掉頭逆向往中山路一段行駛，我
      看到系爭機車往中山路一段行駛時，我往前跑，後來看到
      系爭機車騎進265 巷後，我就追不上系爭機車，我就在值
      勤完畢後返回派出所調閱監視器比對密錄器，確認系爭機
      車車號為000－000無誤，故開單舉發。（問：證人如何確
      認我是有看到證人在攔停我而逃逸？）從密錄器畫面，系
      爭機車車頭已經是在漢生東路往縣民大道方向，所以絕對
      不會是要左轉，而是要迴轉。另從密錄器畫面可看到，我
      指揮棒一出現，系爭機車就轉向。（問：證人與系爭機車
      間約50公尺，有無其他任何車輛？）沒有，且從密錄器錄
      影畫面也可看出沒有任何車輛。所以我確認系爭機車是看
      到我的指揮棒要攔停後，就調頭逃逸」等語（見本院卷第
      123至127頁）觀之，足見本件係舉發員警看見漢生東路行
      向之號誌已呈現「紅燈」狀態，原告卻仍執意騎乘機車逕
      自路口處進行迴轉，嗣為本件舉發員警發現後，欲攔停原
      告，始後續產生逆向行駛及不服稽查而逃逸等違規行為，
      而原告於本院審理時，亦坦承其有不禮讓行人、機車行駛
      禁行機車道、紅燈左轉等違規（見本院卷第126至127頁）
      ，足認原確有附表編號1、3、4等違規行為。又原告雖否
      認其有逆向行駛、不服稽查而逃逸等違規行為，惟舉發員
      警在本件攔停過程中，即原告自漢生東路與中山路一段路
      口處迴轉後，其與原告間僅相距約50公尺之距離，且兩者
      之間並無任何其他車輛可阻礙舉發員警之視線，直至舉發
      員警揮動手中指揮棒欲攔停原告時，原告即掉頭逆向往中
      山路一段行駛，並直接左轉進入中山路一段265巷內，且
      於舉發員警回所後調閱監視器，並比對其密錄器與監視器
      畫面後，兩者相符，足認舉發員警對於原告當時之行車路
      線並無誤認之可能。再者，依原告於本院審理時所述，其
      當時係為前往中和自立街拜訪客戶，並約在全家便利商店
      等語（見本院卷第125頁），惟原告既然要前往中和拜訪
      客戶，理應由漢生東路繼續直行，即可直接到達中和，並
      無須繞道遠行，自中山路一段265巷駛至板新路，再往中
      和方向騎乘，如此豈不浪費許多車程時間，顯然不符常理
      。縱原告表示：其當時係因要前往中山路二段之店面拿取
      資料及鑰匙，始轉到265巷等語（見本院卷第125頁），惟
      原告既然要前往中山路二段之信義店面拿取資料及鑰匙，
      亦應從漢生東路左轉中山路一段後，即應繼續直行至中山
      路二段，並無必要左轉進入中山路一段265巷內，再駛往
      中山路二段，是原告上開行車路線，顯然違背一般行車之
      經驗法則，足認原告當時之行車路線係要從漢生東路迴轉
      ，因見到前方有員警以指揮棒示意其停車受檢，始逆向行
      駛於中山路一段，並左轉進入中山路一段265巷。是原告
      上開主張，均屬卸責之詞，不足採信。故堪認本件原告確
      實有附表編號2所示之逆向行駛之客觀違規行為；及有附
      表編號5所示之不服稽查而逃逸之客觀違規行為，並有拒
      絕停車接受稽查而逃逸之主觀故意。
    ⒎綜上所述，堪認本件原告確實有於前揭附表編號1至5所示
      違規時間、地點等違規行為事實。又原告為持有合法駕駛
      執照之人，對於道路交通安全規則理應知悉，故本件原告
      如附表編號1至4所示之違規行為，縱認非故意，亦有「應
      注意，能注意，而未注意」之過失責任。又原告如附表編
      號5所示之「違反處罰條例之行為，拒絕停車接受稽查而
      逃逸」違規行為，則確實有主觀之故意。故本件被告認定
      原告有附表所示等違規，並無違誤。
（三）被告以附表所示之處分裁罰原告，並無違誤：
    ⒈按「汽車駕駛人，駕駛汽車行經行人穿越道有行人穿越時
      ，不暫停讓行人先行通過者，處新臺幣1,200元以上3,600
      元以下罰鍰」、「汽車駕駛人，爭道行駛有下列情形之一
      者，處新臺幣600元以上1,800元以下罰鍰：三、不依規定
      駛入來車道。十三、機車不在規定車道行駛」、「汽車駕
      駛人，行經有燈光號誌管制之交岔路口闖紅燈者，處新臺
      幣1,800元以上5,400元以下罰鍰」、「汽車駕駛人，駕駛
      汽車有違反本條例之行為，經交通勤務警察或依法令執行
      交通稽查任務人員制止時，不聽制止或拒絕停車接受稽查
      而逃逸者，除按各該條規定處罰外，處新臺幣10,000元以
      上30,000元以下罰鍰，並吊扣其駕駛執照6個月」、「汽
      車駕駛人有下列各款所列條款之一者，除依原條款處罰鍰
      外，並予記點：三、有第43條、第53條、第53條之一或第
      54條情形之一者，各記違規點數3點」、「領有汽車駕駛
      執照之汽車駕駛人，除駕駛聯結車、大客車、大貨車外之
      非其駕駛執照種類之車輛，違反本條例及道路交通安全規
      則之規定，應受吊扣駕駛執照情形時，無因而肇事致人受
      傷或重傷者，記違規點數5點。但一年內違規點數共達六
      點以上或再次應受吊扣駕駛執照情形者，併依原違反本條
      例應受吊扣駕駛執照處分規定，吊扣其駕駛執照」，處罰
      條例第44條第2項、第45條第1項第3款、第13款、第53條
      第1項、第60條第1項、第63條第1項第3款、第68條第2項
      分別定有明文。
    ⒉次按裁罰基準及處理細則第1條規定：「本細則依道路交通
      管理處罰條例第92條第4項規定訂定之」、第2條第1項、
      第2項規定：「處理違反道路交通管理事件之程序及統一
      裁罰基準依本細則之規定辦理。前項統一裁罰基準，如附
      件違反道路交通管理事件統一裁罰基準表」，核上開處罰
      條例第92條第4項所授權交通部會同內政部訂定之裁罰基
      準及處理細則及其附件「違反道路交通管理事件統一裁罰
      基準表」（下稱裁罰基準表），就其立法目的及功能，乃
      為防止處罰機關枉縱或偏頗，用以維持裁罰之統一性與全
      國因違反道路交通管理事件受處罰民眾之公平，不因裁決
      人員不同，而生偏頗，寓有避免各監理機關於相同事件恣
      意為不同裁罰之功能，並非法所不許，於憲法上保障人民
      財產權之意旨並無牴觸（此並有司法院釋字第511號解釋
      意旨理由足資參照），是被告自得依此裁罰基準表而為裁
      罰。
    ⒊原告確有附表所示等違規行為，已詳如前述，且原告係於
      期限內到案聽後裁決，是被告依裁罰基準表規定：「機車
      」、「機車或小型車」、「駕駛汽車行經行人穿越道有行
      人穿越時，不暫停讓行人先行通過」、「不依規定駛入來
      車道」、「機車，不在規定車道行駛」、「汽車駕駛人，
      行經有燈光號誌管制之交岔路口闖紅燈」、「汽車駕駛人
      ，駕駛汽車有違反本條例之行為，經交通勤務警察或依法
      令執行交通稽查任務人員制止時，不聽制止或拒絕停車接
      受稽查而逃逸」，於應到案期限內繳納或到案聽候裁決者
      ，各裁處罰鍰1,200元、900元、600元、1,800元、10,000
      元。又依駕駛人基本資料（見本院卷第101頁），本件原
      告係持有普通小型車之駕駛執照，其機車駕駛執照業已吊
      銷，其騎乘系爭機車經攔查拒停逕行駛離，依處罰條例第
      68條第2項可知，應裁處原告記違規點數5點。是本件被告
      依處罰條例第44條第2項、第45條第1項第3款、第13款、
      第53條第1項、第60條第1項、第63條第1項第3款、第68條
      第2項、裁罰基準及處理細則及裁罰基準表等規定，以附
      表所示之處分裁罰原告，經核即屬於法有據，該等處分並
      無違誤。故原告訴請撤銷原處分，為無理由，應予駁回。
（四）本件判決基礎已臻明確，兩造其餘之攻擊防禦方法及訴訟
      資料經本院審酌後，核與判決結果不生影響，無一一論述
      之必要，附此敘明。
五、本件第一審裁判費為裁判費300元，應由原告負擔，爰確定
    第一審訴訟費用額如主文第二項所示。
六、據上論結，本件原告之訴無理由，依政訴訟法第237條之8  
    第1項、第98條第1項前段等規定，判決如主文。
中　　華　　民　　國　　111 　年　　12　　月　　14　　日
　　　　　　　　　行政訴訟庭　法　官　黃漢權
附表：
 編號 違規舉發通知單     裁決書 違規時間地點    違規事實    處罰主文    1 111年2月20日新北警交字第C00000000號（111年4月6日前） 111年5月12日桃交裁罰字第58－C00000000號 111年2月20日18時19分許，於新北市板橋區中山路一段與漢生東路口處 駕車行經有燈光號誌管制之交岔路口闖紅燈 罰鍰新臺幣（下同）18,00元、記違規點數3點    2 111年2月20日新北警交字第C00000000號（111年4月6日前） 111年5月12日桃交裁罰字第58－C00000000號 111年2月20日18時19分許，於新北市板橋區中山路一段與漢生東路口處 不依規定駛入來車道 罰鍰900元，並記違規點數1點    3 111年2月20日新北警交字第C00000000號（111年4月6日前） 111年5月12日桃交裁罰字第58－C00000000號 111年2月20日18時19分許，於新北市板橋區中山路一段與漢生東路口處 駕駛汽車行經行人穿越道有行人穿越時，不暫停讓行人先行通過 罰鍰1,200元    4 111年2月20日新北警交字第C00000000號（111年4月6日前） 111年5月12日桃交裁罰字第58－C00000000號 111年2月20日18時19分許，於新北市板橋區中山路一段與漢生東路口處 機車，不在規定車道行駛 罰鍰600元，並記違規點數1點    5 111年2月20日新北警交字第C00000000號（111年4月6日前） 111年7月4日桃交裁罰字第58－C00000000號 111年2月20日18時19分許，於新北市板橋區中山路一段與漢生東路口處 一、違反處罰條例之行為，拒絕停車接受稽查而逃逸。 二、駕駛非其駕駛執照種類之車種，違規應受吊扣駕駛執照處分。 罰鍰10,000元，並記違規點數5點 
上為正本係照原本作成。
如不服本判決，應於判決送達後20日內，向本院提出上訴狀並表
明上訴理由（原判決所違背之法令及其具體內容或依訴訟資料可
認為原判決有違背法令之具體事實），其未載明上訴理由者，應
於提出上訴後20日內向本院補提理由書（上訴狀及上訴理由書均
須按他造人數附繕本，如未按期補提上訴理由書，則逕予駁回上
訴），並應繳納上訴裁判費新臺幣750元。
中　　華　　民　　國　　111 　年　　12　　月　　14　　日
　　　　　　　　　　　　　　　書記官　蕭竣升